【裁判字號】    89,交訴,21
【裁判日期】    890427
【裁判案由】    公共危險
【裁判全文】
台灣新竹地方法院刑事判決                          八十九年度交訴字第二一號
    公  訴  人  台灣新竹地方法院檢察署檢察官
    被      告  甲○○
右列被告因公共危險案件，經檢察官提起公訴（八十九年度偵字第二九七號），本院
判決如左：
    主  文
甲○○服用酒類，不能安全駕駛動力交通工具而駕駛，處有期徒刑貳月，又駕駛動力
交通工具肇事，致人死傷而逃逸，處有期徒刑柒月；應執行有期徒刑捌月，緩刑貳年
。
    事  實
一、甲○○於民國八十九年一月四日晚間十一時五十九分許，明知飲酒後（飲酒後其
    呼氣中酒精濃度測定值為○‧九六ＭＧ／Ｌ）不能安全駕駛動力交通工具，仍貿
    然駕駛車牌號碼Ｑ二─七九七七號自用小客車，沿新竹縣竹東鎮○○路○段由新
    竹市往竹東方向行駛，行經中興路三段九十五號即二重埔派出所前時，因服用酒
    類不能安全駕駛暨疏未注意車前狀況，而追撞前方由丙○○所騎乘車牌號碼為Ｂ
    ＷＳ—四二五號機車，使丙○○人車倒地，因而致丙○○受有頭部外傷、雙腿部
    挫傷之傷害（傷害部分未據告訴）；而甲○○於駕駛自用小客車肇事，並因而致
    丙○○受傷後，竟仍駕車逃逸而離去現場，嗣經警獲報，於八十九年一月五日凌
    晨零時三分許，在新竹縣竹東鎮○○路○段十號前攔下被告，因而偵知上情。
二、案經新竹縣警察局竹東分局報請台灣新竹地方法院檢察署檢察官偵查起訴。
    理  由
一、訊據被告甲○○對於飲酒後不能安全駕駛動力交通工具而仍駕駛自用小客車之事
    時坦認不諱，惟否認有何肇事逃逸之行為，辯稱：當時行經該路段，見有一陰影
    ，伊立刻做閃避動作，之後並有停車察看，未下車，沒見到被害人，方離去，並
    非肇事逃逸等語。經查：被告服用酒類，不能安全駕駛動力交通工具而駕駛之事
    實，業據被告於警訊時（偵卷第四頁以下參見）、偵查中（偵卷第二十一頁以下
    參見）以及本院調查審理時（本院八十九年二月二十四日、八十九年四月十三日
    審判筆錄參見）供述明確，而被告經警攔下後經測驗其呼氣中酒精濃度測定值為
    ○‧九六ＭＧ／Ｌ，亦有序號第0000000Ｄ號酒精濃度測試值單附卷可按
    ，而酒精濃度呼氣已達每公升○‧五五毫克時，肇事率為一般正常人之十倍，認
    已達不能安全駕駛之標準，有法務部八十八年五月十八日所發之法八八檢字第○
    ○一六六九號函及其所附之八十八年五月十日會議記錄一份在卷足憑，佐以被告
    駕駛自小客車，追撞丙○○所騎乘機車之事實，堪認被告確已達不能安全駕駛動
    力交通工具之狀態甚明；次查：被告駕駛動力交通工具肇事後逃逸之部分，業據
    被告於警訊時供稱：「：：發現前方有不明之陰影，我立刻閃避，不慎有輕微擦
    撞倒該物體，我有稍停一下察看路面，但未看到該陰影：：」等語（偵卷第四頁
    反面參見），於偵查中供稱：「是有擦撞，我開到睡著了，我看到前面有個黑影
    晃過：：」等語（偵卷第二十一頁反面參見），而被告所駕駛之車輛於碰撞後，
    左後方葉子板板金凹陷等情，亦據證人即員警乙○○到庭證述明確（本院八十九
    年四月十三日審判筆錄參見），並有車輛照片一幀以及汽車估價單一紙在卷可按
    （本院卷參見），足見被告當時駕車經過前揭路段時，確有見到被害人所駕駛之
    機車，且所駕駛之汽車並有與之發生碰撞，而被告亦知悉該情之事實，應堪認定
    ；再查：被害人丙○○於警訊時指稱：「：：甲○○駕駛由右後方撞擊後，從未
    停車處置，卻逃離現場」、「甲○○沒有做任何處置即逃離現場：：」（偵卷第
    六頁反面參見），於本院審理時指稱：「：：當時我整個人滑到地上沒看見他，
    後我起來時並未看到被告，他撞倒我時，我人車往路中滑倒在馬路中央，當時現
    場有路燈」（本院八十九年三月九日審判筆錄參見）等語綦詳，是被告所辯：有
    停車察看等語，已堪容疑，尤再審諸被害人當時經被告碰撞後，人車倒地，並在
    路上滑行甚遠，復有事故現場圖（偵卷第九頁參見）以及現場道路刮痕照片三幀
    （本院卷參見）在卷可按，足徵當時撞擊之情形非微，如被告確有察看，當無不
    能發現被害人人車倒地之理，是其所辯委不足採，則被告確有駕駛動力交通工具
    肇事後逃逸之事實，亦堪認定；從而本件事證明確，被告犯行，洵堪認定。
二、核被告所為，係犯刑法第一百八十五條之三之公共危險罪以及第一百八十五條之
    四之交通肇事逃逸罪。被告所犯上開二罪之間，犯意各別，行為互殊，應予分論
    併罰。爰審酌被告素行、犯罪之手段、生活狀況、智識程度、動機、目的、方法
    、已與被害人達成民事和解，此有和解書一紙在卷可參、所生危害及其犯後僅坦
    認部分犯行態度非佳等一切情狀，量處如主文所示之刑，並定其應執行之刑。又
    查被告前未曾受有期徒刑以上刑之宣告，此有台灣高等法院被告全國前案紀錄表
    以及台灣新竹地方法院檢察署刑案資料查註記錄表各一份在卷足徵，且被告事後
    亦與被害人成立民事和解，已如前述，足見被告經本次罪刑之宣告後，應已知所
    警惕，而無再犯之虞，本院認前開對其宣告之刑，以暫不執行為適當，爰併宣告
    緩刑二年，以啟自新。
三、據上論斷，應依刑事訴訟法第二百九十九條第一項前段，刑法第一百八十五條之
    三、第一百八十五條之四、第五十一條第五款、第七十四條第一款，判決如主文
    。
本案經檢察官羅雪梅到庭執行職務。
中      華      民      國    八十九    年      四      月    二十七    日
                                  台灣新竹地方法院刑事第二庭
                                      法  官
如不服本判決，應於判決送達後十日內向本院提出上訴狀( 應附繕本 )。
附錄法條：
刑法第一百八十五條之三：
服用毒品、麻醉藥品、酒類或其他相類之物，不能安全駕駛動力交通工具而駕駛者，
處一年以下有期徒刑、拘役或三萬元以下罰金。
刑法第一百八十五條之四：
駕駛動力交通工具肇事，致人死傷而逃逸者，處六月以上五年以下有期徒刑。


司法院資訊處製作；財團法人民間司法改革基金會備份。
